Guillermo Galarraga

Desarrollador Front End

(+56) 9 5782 7500 <u>elguiche.dev@gmail.com</u> <u>https://heartfelt-druid-7204fc.netlify.app/</u>

RESUMEN PROFESIONAL

Contador Auditor con más de 10 años de experiencia. Con conocimientos en: HTML, CSS, JavaScript y React JS. Trabajador, apasionado y con sólidas habilidades organizativas. Me encuentro ansioso por conseguir un puesto como Front End de nivel inicial y listo para ayudar al equipo a lograr los objetivos.

EXPERIENCIA

Nexus Payment

02/2019- 11/2023

Analista Contable Senior

Systems SpA - Minsait

- Simplificar los procesos contables mediante la implementación de nuevas soluciones de software y la automatización de tareas manuales.
- Preparación de informes financieros precisos gracias al monitoreo de las transacciones y conciliación de cuentas.
- Registrar los hechos económicos de la entidad en el ERP SAP y aplicar procedimientos de control sobre los saldos.
- Atención de dudas con respecto a mejores prácticas y normativa IFRS.

KPMG - Chile

07/2014 - 02/2019

Auditor Financiero Senior

- Planificación y ejecución de trabajos de auditoría con el objetivo de identificar discrepancias entre los estados financieros y la normativa vigente.
- Dirigir y prestar asesoría a auditores junior, compartiendo conocimiento y mejores prácticas para fomentar su crecimiento profesional dentro del equipo.
- Preparar procedimientos de auditoría optimizados, mejorando la eficiencia y reduciendo el tiempo de respuesta del equipo.

PwC - Venezuela

09/2011 - 05/2014

Auditor Financiero Semi

Senior

• Prestar asistencia en la ejecución de pruebas de auditoría.

EDUCACIÓN

Universidad Central de Venezuela

2007 - 2012

Contador Auditor

CoderHouse

2022

Certificación en React Js, JavaScript y Desarrollo

Web

HABILIDADES

Trabajo en equipo y colaboración / Manejo de equipos / Resolución de problemas / Bootstrap / Git / Firebase / React JS / HTML / CSS / JavaScript / Consumo de API.

IDIOMAS

Inglés

Avanzado (C1) - EF Standard English Test (EF Set)

Italiano

Primario (A2)